【裁判字號】    88,易,971
【裁判日期】    890817
【裁判案由】    竊盜
【裁判全文】
臺灣新竹地方法院刑事判決                          八十八年度易字第九七一號
    公  訴  人  臺灣新竹地方法院檢察署檢察官
    被      告  甲○○
右列被告因竊盜案件，經檢察官提起公訴（八十八年度偵字第五九五四號），本院判
決如左：
    主  文
甲○○竊盜，處有期徒刑肆月。緩刑貳年，緩刑期間交付保護管束。
    事  實
一、甲○○意圖為自己不法之所有，於民國八十八年七月一日上午七時許，在新竹市
    ○○路橋頭加油站附近，乘乙○○所有車號ＳＭＳ－二七三號機車停放該處無人
    看守之際，竟以自己所有之鑰匙（未據扣案）發動機車竊取得手，嗣於同日下午
    一時五十分許，甲○○以徒手推騎該機車行經新竹縣竹北市○○路與中和路口時
    ，為警查獲，始查知上情。
二、案經新竹縣警察局竹北分局報告臺灣新竹地方法院檢察官偵查起訴。
    理  由
一、訊據被告甲○○坦認有於上揭時、地騎用該機車，惟辯稱，係當時因遭人毆打後
    精神昏沈之狀況下誤認該車係其所有，始騎用該車云云；然查，被告於為警查獲
    時，身體並無明顯之外傷，有照片一幀在卷足參，且上開機車並未懸掛車牌、又
    無擋泥板，顯與被告所有之機車特徵均不相符，並據被告及其母黃孫昭妹供明在
    卷，足認被告並無誤認之可能至明，是被告上述辯詞顯係事後卸責之詞，洵不足
    採，此外，並據被害人乙○○到庭指述明確，亦有贓證物品認領保管收據一紙在
    卷可稽，本件事證已臻明確，被告之竊盜犯行洵堪認定，應予依法論科。
二、核被告甲○○所為，係犯刑法第三百二十條第一項之竊盜罪。被告甲○○於遭警
    查獲及檢察官初訊、本院審理期間，對於犯案情節雖均能供認明確，惟其於訊問
    時即常有語無倫次之情形，精神狀態顯異於常人，經被告提出為恭紀念醫院診斷
    證明書一份，記載被告係情感型精神病患等詞，有上開醫院出具之診斷證明書一
    份在卷可按，嗣本院將其送往為恭紀念醫院作精神鑑定，認被告係情感型精神病
    患，病發已有十七年，雖曾有十餘次住院紀錄，然因出院後服藥配合度不佳，病
    況一直無法穩定，被告於八十八年六月出院後仍無規則服藥，於七月初已無法正
    常工作，常亂跑、對家人發脾氣，至同年八月底，因易怒、言語及肢體攻擊、誇
    大妄想，已嚴重影響其現實判斷力，於七月初時，被告應處於躁症復發初期，未
    見嚴重之妄想及行為，此時其控制力較差，應有影響其認知及判斷能力，應係處
    於精神耗弱之狀態等語，有該院八十九年一月十九日出具之（八九）為恭醫字第
    六八號函附之精神鑑定報告書一份在卷可憑，是其於行竊當時應係精神耗弱之人
    ，堪以認定，是應依刑法第十九條第二項規定，減輕其刑。爰審酌被告之生活狀
    況、智識程度、竊得財物、犯罪所生之損害等一切情狀，量處如主文所示之刑。
    又被告未曾受有期徒刑以上刑之宣告，有台灣高等法院被告全國前案紀錄表可按
    ，此次因一時貪欲而罹刑典，犯後坦白承認已有悔意，經此次偵審程序，當無再
    犯之虞，爰諭知緩刑二年，又被告罹患精神疾病現雖仍定期接受治療中，然其服
    藥狀況不佳，已如前述，認有於緩刑期間交付保護管束之必要，併諭知於緩刑期
    間交付保護管束。另上述鑰匙一支，雖係被告所有且為供犯罪所用之物，惟未據
    扣案，為免執行困難，爰不予宣告沒收，附此敘明。
三、據上論斷，應依刑事訴訟法第二百九十九條第一項前段，刑法第三百二十條第一
    項、第十九條第二項、第七十四條第一款、第九十三條第一項，罰金罰鍰提高標
    準條例第一條前段，判決如主文。
本案經檢察官羅雪梅到庭執行職務。
中      華      民      國    八十九    年      八      月     十七     日
                                  臺灣新竹地方法院刑事第一庭
                                        法  官    滕  治  平
右正本證明與原本無異。
如不服本判決，應於判決送達後十日內向本院提出上訴狀( 應附繕本 )，上訴於
臺灣高等法院。
                                        書記官    彭  玟  源
中      華      民      國    八十九    年      八      月     十七     日
附錄本案論罪科刑法條全文：刑法第三百二十條第一項、
意圖為自己或第三人不法之所有，而竊取他人之動產者，為竊盜罪，處五年以下有期
徒刑、拘役或五百元以下罰金。


司法院資訊處製作；財團法人民間司法改革基金會備份。
